【裁判字號】    89,易,2845
【裁判日期】    890927
【裁判案由】    毒品危害防制條例
【裁判全文】
臺灣臺中地方法院刑事判決                        八十九年度易字第二八四五號
    公  訴  人  臺灣臺中地方法院檢察署檢察官
    被      告  甲○○
右列被告因毒品危害防制條例案件，經檢察官提起公訴（八十九年度毒偵字第五二０
五號），本院判決如左：
    主  文
甲○○施用第二級毒品，累犯，處有期徒刑陸月，如易科罰金，以佰元折算壹日。
    事  實
一、甲○○前曾於民國八十三年五月四日、八十七年二月二十七日，因違反肅清煙毒
    條例、違反麻醉藥品管理條例等案件，經臺灣高等法院臺中分院及本院，各判處
    有期徒刑三年二月（上訴駁回）、三月確定，並先於八十六年九月五日經縮刑期
    滿執行完畢（指揮書執畢日期為八十六年九月二十九日），後又於八十七年三月
    三十一日經易科罰金執行完畢；復因施用第二級毒品安非他命案件，經依本院以
    八十七年度毒聲字第三七０二號裁定送觀察、勒戒後，認有繼續施用毒品之傾向
    ，而由臺灣臺中地方法院檢察署檢察官聲請本院以八十八年度毒聲字第二二號（
    公訴人誤繕為三二七五號）裁定送強制戒治壹年，並自八十八年一月十九日起送
    臺灣臺中戒治所強制戒治，屆滿三月後，其成績經評定為合格，再經本院以八十
    八年度毒聲字第三二七五號裁定，停止戒治，所餘戒治期間，付保護管束，後於
    八十九年一月四日交付保護管束期滿，經臺灣臺中地方法院檢察署檢察官於八十
    九年二月十一日以八十九年度戒毒偵字第九四號為不起訴處分確定。詎甲○○猶
    不知悔改，於前案施用第二級毒品案件不起訴處分確定後五年內，竟另基於施用
    第二級毒品安非他命之犯意，於八十九年四月十二日上午十時三十分許前四日內
    （即前九十六小時內）之某時，在臺灣省境內某不詳地點，以將少許第二級毒品
    安非他命以火燒烤而吸其煙霧之方式，施用第二級毒品安非他命一次，因其係列
    管之毒品人口，而經警通知於八十九年四月十二日上午十時三十分許至臺中縣烏
    日分局定期調驗，經採其尿液送驗結果呈甲基安非他命陽性反應而查獲。
二、案經臺中縣警察局烏日分局報請臺灣臺中地方法院檢察署檢察官偵查起訴。
    理  由
一、訊據被告甲○○矢口否認有何施用第二級毒品安非他命之犯行，並辯稱：伊沒有
    吸，如果伊有吸不會笨到去採尿，可能是採尿的過程有問題，才會呈陽性反應，
    應係容器有問題云云。惟查：被告經通知後在警局所採之尿液，經送請私立中山
    醫學院附設孫中山先生紀念醫院藥物濫用檢測中心檢驗，其結果確呈甲基安非他
    命陽性反應，此有該私立中山醫學院附設孫中山先生紀念醫院藥物濫用檢測中心
    所出具之篩檢報告一紙附卷可稽，又依行政院衛生署藥物食品檢驗局八十一年二
    月八日（八一）藥檢壹字第００一一五六號函解釋：甲基安非他命經口服投與後
    約百分之七十於二十四小時內自尿中排出，約百分之九十於九十六小時內自尿中
    排出，由於目前國內尿液中甲基安非他命之檢驗僅為鑑定其是否呈陽性反應尚未
    定其含量，且甲基安非他命成分之檢出與投與方式、投與量、個人體質、採尿時
    間與檢測儀器之精密度等諸多因素有關，因此僅憑尿液中呈安非他命陽性反應，
    並無法確實推算吸食時間距離採集時間之長短，惟依上述資料推斷，最長可能不
    會超過四日，有該局函一紙附卷可稽，參以被告於警訊時亦供陳其採尿所用之塑
    膠空瓶是乾淨，且係經其本人所封瓶及捺印無誤（詳見偵卷第七頁背面）等情，
    足認被告上開所辯顯係臨訟砌詞，要無可採。又被告前因施用第二級毒品安非他
    命案件，經依本院以八十七年度毒聲字第三七０二號裁定送觀察、勒戒後，認有
    繼續施用毒品之傾向，而由臺灣臺中地方法院檢察署檢察官聲請本院以八十八年
    度毒聲字第二二號裁定送強制戒治壹年，並自八十八年一月十九日起送臺灣臺中
    戒治所強制戒治，屆滿三月後，其成績經評定為合格，再經本院以八十八年度毒
    聲字第三二七五號裁定，停止戒治，所餘戒治期間，付保護管束，後於八十九年
    一月四日交付保護管束期滿，經臺灣臺中地方法院檢察署檢察官於八十九年二月
    十一日以八十九年度戒毒偵字第九四號為不起訴處分確定等情，有該不起訴處分
    書及臺灣臺中地方法院檢察署刑案資料查註紀錄表各一份在卷足憑，本件事證明
    確，被告之犯行洵堪認定。
二、按安非他命係毒品危害防制條例第二條第二項第二款所規定的第二級毒品。核被
    告所為，係犯毒品危害防制條例第十條第二項之施用第二級毒品罪。查被告為了
    施用而持有第二級毒品安非他命的低度行為，應為施用的高度行為所吸收，不另
    論罪。末查被告前曾於八十三年五月四日、八十七年二月二十七日，因違反肅清
    煙毒條例、違反麻醉藥品管理條例等案件，經臺灣高等法院臺中分院及本院，各
    判處有期徒刑三年二月（上訴駁回）、三月確定，並先於八十六年九月五日經縮
    刑期滿執行完畢（指揮書執畢日期為八十六年九月二十九日），後又於八十七年
    三月三十一日經易科罰金執行完畢，有臺灣臺中地方法院檢察署刑案資料查註紀
    錄表一份附卷可稽，被告前受有期徒刑執行完畢，於五年以內再犯本件有期徒刑
    以上之罪，為累犯，應依刑法第四十七條規定加重其刑。爰審酌被告之素行、施
    用毒品係戕害自身健康、施用第二級毒品期間之次數、犯罪之動機、目的、所生
    危害及犯後猶狡詞卸責態度不佳等一切情狀，量處如主文所示之刑，並諭知易科
    罰金之折算標準，以示懲儆。
據上論斷，應依刑事訴訟法第二百九十九條第一項前段，毒品危害防制條例第十條第
二項、第二十三條第二項，刑法第十一條前段、第四十七條、第四十一條，罰金罰鍰
提高標準條例第二條，判決如主文。
本案經檢察官陳幸敏到庭執行職務。
中      華      民      國      八十九      年    九    月    二十七    日
                                      臺灣臺中地方法院刑事第四庭
                                          法  官  許  旭  聖
右正本證明與原本無異。
如不服本判決，應於判決送達後十日內向本院提出上訴狀，上訴於臺灣高等法院臺中
分院（須附繕本）。
                                          書記官
中      華      民      國      八十九      年    九    月    二十九    日
附錄本案論罪科刑法條全文：
毒品危害防制條例第十條第二項：
施用第二級毒品者，處三年以下有期徒刑。


司法院資訊處製作；財團法人民間司法改革基金會備份。
